臺灣桃園地方法院民事簡易判決　      111年度壢簡字第367號
原      告  馮淑華  

被      告  國泰世華商業銀行股份有限公司

法定代理人  郭明鑑  
上列當事人間債務人異議之訴事件，本院判決如下：
    主    文
原告之訴駁回。
訴訟費用由原告負擔。  
    事實及理由
一、原告起訴主張：被告聲請鈞院對原告財產為強制執行之信用
    卡債權，係為民國82年間的卡費新臺幣64,902元，刷卡時因
    原告在國外，應是被盜刷，原告多次向被告反映皆被行員敷
    衍了事，為此，爰依強制執行法第14條第2項規定提起本件
    債務人異議之訴等語。並聲明：鈞院111年度司執字第17741
    號清償債務強制執行事件所為之強制執行程序應予撤銷。
二、按原告之訴，依其所訴之事實，在法律上顯無理由者，法院
    得不經言詞辯論，逕以判決駁回之，民事訴訟法第249條第2
    項前段規定甚明，是倘依原告訴狀內所載事實觀之，已足認
    原告在法律上顯然不能獲得勝訴之判決，法院自得不經言詞
    辯論逕以判決駁回原告之訴，合先敘明。復按債務人異議之
    訴，須以其主張消滅或妨礙債權人請求之事由，係發生於執
    行名義成立後者，或在以裁判為執行名義時，其為異議原因
    之事實，係發生在前訴訟言詞辯論終結後者，債務人始得於
    強制執行程序終結前提起之。若其主張此項事由，在執行名
    義成立之前，或在前訴訟言詞辯論終結之前，即已存在，則
    為執行名義之裁判縱有不當，亦非異議之訴所能救濟（最高
    法院71年度台上字第3765號裁判參照）。經查，本件被告對
    原告財產為強制執行案件（本院111年司執字第17741號），
    被告所持以聲請之執行名義，確為臺灣臺北地方法院82年度
    北簡字第7149號民事判決及確定證明書，此有本院調閱上開
    執行案卷核閱無訛，又被告前已持該執行名義對原告財產為
    強制執行未果，經法院核發債權憑證，復有臺灣臺中地方法
    院100年度司執九字第47029號債權憑證影本1件可憑。故被
    告所持執行名義既為確定判決，原告僅得依強制執行法第14
    條第1項提起債務人異議之訴。又本件原告雖主張82年間所
    產生的信用卡費用係遭盜刷所生等情，顯屬前訴訟（即臺灣
    臺北地方法院82年度北簡字第7149號民事判決）言詞辯論終
    結前所存在之事由，揆諸上開說明，即與強制執行法第14條
    第1項之規定不符，縱令原告主張信用卡遭盜刷乙情屬實，
    亦非提起債務人異議之訴所得救濟。是本件原告以上開異議
    事由提起債務人異議之訴，依其所訴之事實，在法律上顯無
    理由，且無從補正，爰不經言詞辯論，逕以判決予駁回。
三、訴訟費用負擔之依據：民事訴訟法第78條。 
中    華    民    國    111   年    5    月    4      日
                  中壢簡易庭  法  官  劉哲嘉
以上正本係照原本作成。
如不服本判決，應於送達後20日內向本院提出上訴狀並表明上訴
理由，如於本判決宣示後送達前提起上訴者，應於判決送達後20
日內補提上訴理由書。
中    華    民    國    111    年    5    月    4     日
                              書記官  陳香菱